【裁判字號】    91,易,3443
【裁判日期】    920411
【裁判案由】    竊盜
【裁判全文】
臺灣板橋地方法院刑事判決                        九十一年度易字第三四四三號
    公  訴  人  臺灣板橋地方法院檢察署檢察官
    被      告  乙○○
右列被告因竊盜案件，經檢察官提起公訴（九十一年度偵字第一九二九一號），本院
判決如左：
    主  文
乙○○竊盜，處拘役伍拾伍日，如易科罰金以參佰元折算壹日。
    事  實
乙○○前因竊盜案件，經本院九十年少訴字第四號判決判處有期徒刑一年二月，緩刑
五年，緩刑期內付保護管束確定，竟不知悔改，意圖為自己不法之所有，於民國（下
同）九十一年九月二十七日六時二十分許之白晝，持隨地撿拾之木條一根，從鐵門縫
隙處插入其內撥開門鎖，進入甲○○○位於臺北縣板橋市○○街一三一號五樓住處（
侵入住宅部分未據告訴），竊取甲○○○所有之皮包一個，皮包內有健保卡二張、提
款卡一張及新台幣（下同）二千五百元等物，得手後，從四樓大門離去之際，適為徐
宏德發現，緊追在後，追至臺北縣板橋市○○街一三六巷與吳鳳路前逮捕現行犯乙○
○，並報警查獲，經偵查起訴。
    理  由
一、右揭事實，業據證人徐宏德、甲○○○證述明確，並有贓物認領保管單一紙附卷
    ，被告乙○○坦承右揭犯行不諱，其自白應與事實相符，事證明確，其犯行堪以
    認定。
二、被告係犯刑法第三百二十條第一項竊盜罪。公訴人認被告係犯刑法第三百二十一
    條第一項第三款攜帶兇器（木棒）竊盜罪，然被告否認攜帶該木棒之事實，辯稱
    ：木棒是在門邊隨手撿拾的等語，且本院勘驗扣案木條，長約六十公分，寬二點
    五公分，厚零點七公分，材質係木材，四角並非尖銳，稍用力即可以折斷，尚非
    對人之生命、身體構成威脅之兇器，起訴法條應予變更。爰審酌被告於緩刑期間
    不知悔改，仍進入他人住宅竊盜之犯罪動機，所得財物價值非鉅，且犯罪後立即
    遭查獲，由被害人領回贓物，所生損害較小，犯罪後坦承犯行，態度尚可等一切
    情狀，量處如主文所示之刑，並諭知易科罰金之折算標準。扣案木條被告否認為
    其所有，亦無證據證明係被告所有，爰不沒收。
據上論斷，應依刑事訴訟法第二百九十九條第一項前段、第三百條，刑法第三百二十
條第一項、第四十一條第一項前段，罰金罰鍰提高標準條例第一條前段、第二條，判
決如主文。
本案經檢察官黃重鋼提起公訴，檢察官張慶林到庭執行職務。
中      華      民      國    九十二    年      四      月     十一     日
                                          法  官    蕭  一  弘
右正本證明與原本無異。
如不服本判決，應於判決送達後十日內，向本院提出上訴狀。
                                          書記官    郭  玉  芬
中      華      民      國    九十二    年      四      月     十一     日
附錄法條
刑法第三百二十條
意圖為自己或第三人不法之所有，而竊取他人之動產者，為竊盜罪，處五年以下有期
徒刑、拘役或五百元以下罰金。
意圖為自己或第三人不法利益，而竊佔他人之不動產者，依前項之規定處斷。
前二項之未遂犯罰之。


司法院資訊處製作；財團法人民間司法改革基金會備份。
